最　高　行　政　法　院　裁　定
                                      100年度裁字第544號
聲  請  人　廖碧銖
上列聲請人因與相對人臺中市政府間公寓大廈管理條例事件，對
於中華民國99年11月11日本院99年度裁字第2750號裁定，聲請再
審，本院裁定如下：
　　主  文
再審之聲請駁回。
再審訴訟費用由聲請人負擔。
　　理  由
一、按當事人對於本院所為裁定聲請再審，必須原裁定具有行政
    訴訟法第283條準用第273條第1項所列各款情形之1或第2項
    之規定者，始得為之。而同法第273條第1項第1款規定所謂
    「適用法規顯有錯誤」，係指原裁定所適用之法規與該案應
    適用之法規相違背或與解釋、判例有所牴觸者而言，至於法
    律上見解之歧異，聲請人對之縱有爭執，要難謂為適用法規
    顯有錯誤，而據為聲請再審之理由。
二、緣聲請人因公寓大廈管理條例事件提起行政訴訟，臺中高等
    行政法院以民國97年度訴字第44號判決（下稱前程序原審判
    決）聲請人勝訴（即訴願決定及原處分均撤銷」），相對人
    聲明上訴，經本院99年度判字第738號判決（下稱原確定判
    決）予以廢棄，並駁回聲請人於前程序原審之起訴而告確定
    。聲請人對原確定判決提起再審之訴，本院99年度裁字第27
    50號裁定（下稱原確定裁定）以聲請人並未具體表明原確定
    判決所適用之法規究有如何違背法律、本院判例或司法院解
    釋之情事，而係以其一己對法規之誤解指摘原確定判決已詳
    予論駁不採之理由為不當，所提再審之訴為不合法而予駁回
    。聲請人復以該裁定有行政訴訟法第273條第1項第1款之再
    審事由而聲請再審，其意旨略以：聲請人前提起再審之訴時
    ，已於訴狀中具體明確表示原確定判決完全不適用公寓大廈
    管理條例第59條規定，而有行政訴訟法第273條第1項第1款
    「適用法規顯有錯誤」之再審理由，而非法律見解歧異或屬
    聲請人個人之法律意見，原確定裁定遽以駁回，顯有行政訴
    訟法第273條第1項第1款之再審事由等語。
三、經核，原確定裁定已敘明何以聲請人所提再審之訴為不合法
    之理由，聲請人復聲請再審，無非重執其對公寓大廈管理條
    例第59條規定之個人見解，指摘原確定判決及原確定裁定適
    用法律不當，並未說明原確定裁定究與適用該案例之解釋、
    判例有如何牴觸之處，揆諸首開說明，自非屬適用法規顯有
    錯誤之範疇。聲請意旨仍執前詞，請求廢棄原確定裁定，難
    認有理，應予駁回。
四、據上論結，本件聲請為無理由。依行政訴訟法第283條、第2
    78條第2項、第104條，民事訴訟法第95條、第78條，裁定如
    主文。
中　　華　　民　　國　　100　 年　　3　　 月　　3　　 日
                    最高行政法院第六庭
                        審判長法官　藍　獻　林
                              法官　廖　宏　明
                              法官　姜　素　娥
                              法官　林　文　舟
                              法官　胡　國　棟

以  上  正  本  證  明  與  原  本  無  異
中　　華　　民　　國　　100　 年　　3　　 月　　3　　 日
　　　　　　　　　　　　　　　書記官　賀　瑞　鸞